【裁判字號】    92,訴緝,220
【裁判日期】    921128
【裁判案由】    毒品危害防制條例
【裁判全文】
臺灣板橋地方法院刑事判決                        九十二年度訴緝字第二二○號
    公  訴  人  臺灣板橋地方法院檢察署檢察官
    被      告  甲○○
右列被告因毒品危害防制條例案件，經檢察官提起公訴（九十二年度毒偵字第五○五
號），本院於準備程序進行中，被告就被訴事實為有罪之陳述，經告知被告簡式審判
程序之旨，並聽取當事人之意見後，裁定進行簡式審判程序判決如左：
    主  文
甲○○連續施用第一級毒品，累犯，處有期徒刑捌月，扣案之第一級毒品海洛因壹包
（驗餘淨重零點壹壹公克）沒收銷毀之；又施用第二級毒品，處有期徒刑肆月。應執
行有期徒刑拾月，扣案之毒品海洛因壹包（驗餘淨重零點壹壹公克）沒收銷燬之。
    事  實
一、甲○○前曾因施用毒品，經臺灣高等法院於民國八十九年六月八日，以八十七年
    度上訴字第三九一○號判決免刑確定。詎其不知俊悔，又因二犯施用毒品案件，
    先送強制戒治，後經由臺灣板橋地方法院檢察署檢察官於八十九年十二月二十一
    日，以八十九年度毒偵字第六三○八號提起公訴並聲請強制戒治，經本院以九十
    年度易緝字第二五八號判處有期徒刑六月確定，於九十二年一月二十四日易科罰
    金執行完畢。嗣甲○○復基於施用第一級毒品之概括犯意，連續自九十二年一月
    二十三日為警查獲採尿前二十六小時內之某時起，至同年十月二十六日某時止，
    多次以針筒注射方式，在位於三重市客運站之公共廁所內及臺北縣新莊市○○路
    ○段三七○號八樓住處施打海洛因。及基於施用第二級毒品安非他命之犯意，於
    九十二年一月二十三日五時許（起訴書誤載為二十二日）為警採尿前九十六小時
    內之某時，以燒烤毒品產生煙氣的方式，在臺北縣新莊市○○路○段三七○號八
    樓住處施用安非他命（施用安非他命部分未構成累犯）。嗣經警於同年一月二十
    二日二十三時許，在上址當場查獲並扣得第一級毒品海洛因一包（驗餘淨重零點
    一一公克）、注射針筒四支、殘渣袋十一個及摻食器四支等物。
二、案經臺北縣政府警察局移送臺灣板橋地方法院檢察署檢察官偵查起訴。
    理  由
一、右揭犯罪事實，業據被告甲○○坦承不諱，而被告於九十二年一月二十三日五時
    許，在臺北縣政府警察局海山分局，完成採尿程序，經送請臺灣檢驗科技股份有
    限公司及法務部調查局複驗結果鑑定，經該公司以酵素免疫分析法初步篩選，並
    以ＧＣ／ＭＳ氣相層析質譜儀分析法確認分析，鑑驗結果，確呈海洛因（鴉片類
    ）及安非他命陽性反應之事實，有卷附之臺灣檢驗科技股份有限公司濫用藥物尿
    液檢驗報告及法務部調查局鑑定通知書各一份在卷可證，堪認被告之自白屬實。
    又被告前因施用毒品案件，經裁定送觀察、勒戒並戒治後，經臺灣高等法院以八
    十七年度上訴字第三九一○號判決免刑確定。復又施用毒品案件，經臺灣板橋地
    方法院檢察署檢察官以八十九年度毒偵字第六三○八號提起公訴，並經臺灣板橋
    地方法院判處有期徒刑六月確定，有前開判決書、起訴書、不起訴處分書及臺灣
    高等法院被告全國前案紀錄表等附卷可稽。綜上事證，足認被告本件施用毒品之
    犯行明確，應依法論處。
二、核被告所為，係犯毒品危害防制條例第十條第一項之施用第一級毒品罪及同條第
    二項之施用第二級毒品罪。被告施用前、後持有海洛因、安非他命之低度行為，
    為施用之高度行為所吸收，均不另論罪。又被告先後多次施用第一級毒品海洛因
    之行為，時間緊接，犯罪構成要件相同，顯係基於概括犯意反覆為之，應依連續
    犯之規定論以一罪，並依法加重其刑。公訴意旨僅論及被告於九十二年一月二十
    三日五時許，為警採尿前二十六小時內之某時，施用一次第一級毒品海洛因之犯
    行提起公訴，惟被告於本院九十二年十一月二十一日準備程序審理時自承，伊最
    後一次施用第一級毒品海洛因是在同年十月二十六日等語，顯見被告曾有多次施
    用海洛因之犯行，其係基於概括犯意連續所為，屬連續犯之裁判上一罪關係，而
    為起訴效力所及，本院自得擴張併予審究。被告前因施用毒品，經本院以九十年
    度易緝字第二五八號判處有期徒刑六月確定，於九十二年一月二十四日易科罰金
    執行完畢，有臺灣高等法院被告全國前案紀錄表在卷可稽，就被告本件施用第一
    級毒品犯行部分，係於前開有期徒刑執行完畢後五前內所犯，應論以累犯，並依
    法遞加重其刑。被告所犯連續施用第一級毒品、及施用第二級毒品之犯行，犯意
    各別，行為互殊，應分論併罰。爰審酌被告屢犯毒品惡行，先前已獲免刑之寬典
    ，仍不知悔悟，再犯本件施用海洛因及安非他命之罪，足見其深染毒品惡習而漠
    視法令之禁制；惟衡以被告施用毒品之動機、目的、所生危害，及其犯後能坦承
    犯行，態度良好等一切情狀，量處如主文所示之刑。扣案之海洛因一包（驗餘淨
    重零點一一公克），係毒品危害防制條例列管禁制之毒品，且經當場查獲，不問
    屬犯人與否，應予宣告沒收銷燬。另扣案摻食器四支、注射針筒四支、殘渣袋十
    一個等物，據被告陳稱係搜索時之在場人秦佳甫所有，且上開物品確係於秦佳甫
    房間起出（見偵查卷第三頁背面被告所述搜索情形），足認確非被告所有之物，
    爰不另為沒收之宣告，附此敘明。
據上論斷，應依刑事訴訟法第二百七十三條之一第一項、第二百九十九條第一項前段
，毒品危害防制條例第十條第一項、第十八條第一項前段、第二十條第三項，刑法第
十一條前段、第五十六條、第四十七條、第五十一條第五款，判決如主文。
本案經檢察官徐名駒到庭執行職務。
中      華      民      國    九十二    年     十一     月    二十八    日
                                    臺灣板橋地方法院刑事第十庭
                                            法  官  林漢強
右正本證明與原本無異。
如不服本判決，應於判決送達後十日內，向本院提出上訴狀。
                                            書記官  黃大千
中      華      民      國    九十二    年     十一     月    二十八    日
附錄本案論罪科刑所用法條全文：
毒品危害防制條例第十條
施用第一級毒品者，處六月以上五年以下有期徒刑。
施用第二級毒品者，處三年以下有期徒刑。


司法院資訊處製作；財團法人民間司法改革基金會備份。
